# 麻烦陈老师

提问人：liubin988513 时间：2011-12-11 13:42:01
请教陈老师一个问题。甲公司非同一控制乙公司，形成商誉 100 万。后转让给持股比例百分之 80 丙公司。丙公司合并乙公司时候，个别报表确认的公积是不是要恢复成商誉。不然感觉商誉没有了。还有，丙公司确认对乙公司的长期股权投资成本是以甲购买日取得乙公司的可辨认净资产公允价值为标准吗，是不是需要把甲公司分录（借，资产，贷，资本公积）转移过来。。谢谢陈老师的一直以来的帮助

回答人：chenyiwei
回复 liubin988513 的帖子
1 、对于丙公司而言，其取得乙公司的控制权属于同一控制下合并，但应基于下推会计的处理原则，延续其母公司（甲公司）层面的处理。
相应地，甲公司原先合并报表层面的“商誉”也要下推到丙公司层面。该项交易对甲公司合并报表而言不应产生影响。
2 、丙公司确认对乙公司的长期股权投资的合并成本＝合并日（丙公司取得对乙公司控制权之日）乙公司的各项资产、负债（含商誉）在甲公司合并报表层面体现的账面价值*丙公司的持股比例。

提问人：ying0518 时间：2011-12-11 19:50:03
回复 chenyiwei 的帖子
请教陈版，您说的下推会计在中国企业会计准则中是不是有明确的规定？

回答人：chenyiwei
没有明确规定。但按照会计的一般原理应是可行及合理的。此问题我和nikankan在本版面上都回复过。